【裁判字號】    98,聲,1365
【裁判日期】    981030
【裁判案由】    返還提存物
【裁判全文】
臺灣桃園地方法院民事裁定            98年度聲字第1365號
聲  請  人  渣打國際商業銀行股份有限公司
法定代理人  丙○○
相  對  人  乙○○○
            甲○○
上列當事人間聲請返還擔保金事件，本院裁定如下：
    主  文
本院九十三年度存字第二三一五號提存事件，聲請人所提存之提
存物即九十二年度甲類第四期中央政府建設公債債券，面額新臺
幣壹佰陸拾萬壹張（債券代號：Ａ九二一○四），准予返還。
    理  由
一、按訴訟終結後，供擔保人證明已定20日以上之期間，催告受
    擔保利益人行使權利而未行使者，法院應依供擔保人之聲請
    ，以裁定命返還其提存物，民事訴訟法第104 條第1 項第3
    款定有明文。依同法第106 條規定，上開規定於其他依法令
    供訴訟上之擔保者準用之。而訴訟終結，宜從廣義解釋，包
    括執行程序終結在內。故債權人於執行程序終結後，定20日
    以上之期間催告受擔保利益人行使權利而未行使者，法院即
    得依上開規定裁定准許返還提存物。
二、聲請意旨略以：聲請人前依本院91年度全字第2631號民事裁
    定為擔保假扣押執行，曾提供中央政府建設公債84年度甲類
    第1 期債票新臺幣（下同）50萬元之債券3 張（號碼：84A0
    5254、05255 、05256C）、10萬元之債券1 張（號碼：84A0
    41 99B），合計160 萬元為擔保金，並以本院91年度存字第
    1348號擔保提存事件提存在案；嗣聲請變換擔保物，經本院
    93年度聲字第561 號民事裁定准許變換，遂提供如主文所示
    之擔保金，並以本院93年度存字第2315號擔保提存事件提存
    在案。茲因聲請人撤回假扣押之執行，並聲請本院發函催告
    相對人於一定期間內行使權利，惟期限已經過而未見相對人
    行使，爰依法聲請裁定返還上開擔保金等語，並提出本院93
    年度存字第2315號、91年度存字第1348號提存書影本、91年
    度全字第2631號民事裁定、93年度聲字第561 號民事裁定暨
    確定證明書、桃院永民堯98年度聲字第448 號函各1 件為證
    。
三、經查，聲請人主張上開事實，業據提出上開證物供本院查對
    無訛，本院並依職權調取本院91年度全字第2631號民事裁定
    暨執行卷宗、93年度存字第2315號、91年度存字第1348號提
    存卷宗、93年度聲字第561 號變換提存物卷宗、98年度聲字
    第448 號通知行使權利卷宗核閱屬實；復向本院及臺灣新竹
    地方法院查詢無誤，有本院民事紀錄科查詢表2 紙、臺灣新
    竹地方法院98年10月29日新院雲民慎字第23352 號函1 紙附
    卷可憑，堪信上開主張為真正，依上揭說明，聲請人之聲請
    ，核無不合，應予准許。
四、依民事訴訟法第104 條第1 項第3 款、第106 條前段，裁定
    如主文。
中    華    民    國    98    年    10    月    30    日
                  民事第三庭  法  官  陳心婷
以上正本證明與原本無異。
如對本裁定抗告須於裁定送達後10日內向本院提出抗告狀，並應
繳納抗告裁判費新台幣1,000 元。
                              書記官  林君燕
中    華    民    國    98    年    10    月    30    日


司法院資訊處製作；財團法人民間司法改革基金會備份。
